【裁判字號】    98,上易,1383
【裁判日期】    980617
【裁判案由】    毒品危害防制條例
【裁判全文】
臺灣高等法院刑事判決                98年度上易字第1383號
上  訴  人
即  被  告  甲○○
上列上訴人因毒品危害防制條例案件，不服臺灣板橋地方法院98
年度易字第552號，中華民國98年4月30日第一審判決（起訴案號
：臺灣板橋地方法院檢察署97年度毒偵字第9296號），提起上訴
，本院判決如下：
    主  文
上訴駁回。
    理  由
一、按不服地方法院之第一審判決而上訴者，應向管轄第二審之
    高等法院為之。上訴書狀應敘述具體理由。上訴書狀未敘述
    上訴理由者，應於上訴期間屆滿後20日內補提理由書於原審
    法院，逾期未補提者，原審法院應定期間先命補正。第二審
    法院認為上訴書狀未敘述理由或上訴有第362條前段之情形
    者，應以判決駁回之。但其情形可以補正而未經原審法院命
    其補正者，審判長應定期間先命補正。刑事訴訟法第361條
    、第367條分別定有明文。而所謂不服第一審判決之具體理
    由，必係依據卷內既有訴訟資料或提出新事證，指摘或表明
    第一審判決有何採證認事、用法或量刑等足以影響判決本旨
    之不當或違法，而構成應予撤銷之具體事由，始克當之（例
    如：依憑證據法則具體指出所採證據何以不具證據能力，或
    依憑卷證資料，明確指出所為證據證明力之判斷如何違背經
    驗、論理法則）；倘僅泛言原判決認定事實錯誤、違背法令
    、量刑失之過重或輕縱，而未依上揭意旨指出具體事由，或
    形式上雖已指出具體事由，然該事由縱使屬實，亦不足以認
    為原判決有何不當或違法者（例如：對不具有調查必要性之
    證據，法院未依聲請調查亦未說明理由，或援用證據不當，
    但除去該證據仍應為同一事實之認定），皆難謂係具體理由
    ，俾與第二審上訴制度旨在請求第二審法院撤銷、變更第一
    審不當或違法之判決，以實現個案救濟之立法目的相契合，
    並節制濫行上訴（最高法院97年度台上字第892號判決參照
    ）。是以上訴人之上訴書狀或補提之上訴理由書，雖有敘述
    上訴理由，惟如未具體指摘或表明第一審判決有何上述不當
    或違法之情形，即與未敘述具體理由無異，其所為上訴，即
    不符法定要件。
二、本件上訴人即被告甲○○不服原審判決，提起上訴，其上訴
    理由略以：原判決事實記載與理由認定矛盾不一，自屬違法
    ；又被告在案發當時確係主動至員警陳柏全所在位置，如被
    告真有意隱匿犯行，何必主動趨前至證人所在之位置？原審
    未予詳查，率認被告不符自首要件，尚有違誤，請傳訊證人
    陳柏全到庭釐清上情，以臻詳實等語。
三、經查：被告甲○○基於施用第二級毒品甲基安非他命之犯意
    ，於97年11月17日某時，在其台北縣三重市○○街1號5樓住
    處內，以置入燈泡內燃燒吸食煙霧之方式，施用甲基安非他
    命一次，嗣於97年11月19日下午2時許，為警盤查時掉落其
    裝有甲基安非他命之夾鏈袋，而查獲採尿等情，業據被告於
    原審審理時供承不諱（見原審卷40至44頁），且經原審審酌
    卷內全部事證後，認被告施用第二級毒品犯行，罪證明確，
    適用毒品危害防制條例第10條第2項，刑法第11條、第47條
    第1項等規定，已詳敘其認定被告犯罪所憑之證據及理由，
    自形式上觀察，其認事用法並無違誤，量刑亦屬妥適。被告
    提起上訴雖泛言如上，惟原判決關於被告與警員陳柏全如何
    碰面，警員如何發現被告掉落之夾鏈袋等情，自其整體記載
    觀察，並無何矛盾之處（見原判決正本第1頁倒數第3行，第
    4 頁第4行至第10行），被告片面擷取其中部分記載曲解原
    意，尚有未洽。又被告如何不符自首之要件，亦經原判決認
    定綦詳，且證人陳柏全於原審復證述：伊問他這是什麼東西
    ，他就跑了，伊就開始跑過去追，追了300公尺追到他；他
    就說知道錯了，可不可以放他走等語（見原審卷41、42頁）
    ，是被告顯無願受裁判之意，辯稱乃自首云云，亦無可採，
    被告提起上訴，仍空言其屬自首，乃對於原判決已斟酌之事
    項重事爭執，並未依據卷內訴訟資料或提出新事證，指摘或
    表明第一審判決關於認事用法或量刑有何足以影響判決本旨
    之不當或違法，而構成應予撤銷之具體事由，揆諸首揭說明
    ，難認已具體表明上訴理由，其上訴不合法定要件，爰不經
    言詞辯論逕予駁回。
據上論斷，應依刑事訴訟法第367條前段、第372條，判決如主文
。
中    華    民    國    98    年    6     月    17    日
                  刑事第十庭審判長法  官  楊炳禎
                                  法  官  李春地
                                  法  官  朱光仁
以上正本證明與原本無異。
不得上訴。
                                  書記官  王宜玲
中    華    民    國    98    年    6     月    18    日


司法院資訊處製作；財團法人民間司法改革基金會備份。
